【裁判字號】    99,易,1797
【裁判日期】    990914
【裁判案由】    傷害
【裁判全文】
臺灣臺北地方法院刑事判決              99年度易字第1797號
公  訴  人  臺灣臺北地方法院檢察署檢察官
被      告  甲○○
上列被告因傷害案件，經檢察官聲請以簡易判決處刑（九十九年
度偵字第六九四六號），本院認不宜以簡易判決處刑（九十九年
度簡字第一八八八號）而改依通常程序進行，判決如下：
    主  文
甲○○傷害人之身體，處拘役拾日，如易科罰金，以新臺幣壹仟
元折算壹日。
其餘被訴部分無罪。
    事  實
一、甲○○有恐嚇、妨害自由、傷害、毀棄損壞等前科，於民國
    九十八年間，因犯公共危險罪，經臺灣桃園地方法院以九十
    八年度桃交簡字第一○○六號簡易判決判處罰金新臺幣八萬
    九千元確定（不構成累犯）。甲○○於九十九年一月二十五
    日凌晨零時許，在臺北市○○區○○路二十八號Ｂ１，基於
    傷害人身體之犯意，以牙齒咬乙○○，致乙○○受有右上臂
    瘀青六公分×一公分、七公分×二公分等傷害。
二、案經乙○○訴由臺北市政府警察局中山分局報請臺灣臺北地
    方法院檢察署檢察官偵查聲請以簡易判決處刑，本院認不宜
    以簡易判決處刑而改依通常程序進行。
    理  由
壹、程序方面即本案證據之證據能力之認定：
一、按醫師執行醫療業務時，不論患者是因病尋求診療，或因特
    殊目的而就醫，醫師於診療過程中，應依醫師法之規定，製
    作病歷，此一病歷之製作，均屬醫師於醫療業務過程中所須
    製作之紀錄文書，而且每一醫療行為均屬可分，因其接續之
    看診行為而構成醫療業務行為，其中縱有因訴訟目的，例如
    被毆傷而尋求醫師之治療，對醫師而言，仍屬其醫療業務行
    為之一部分，仍應依法製作病歷，則該病歷仍屬業務上所製
    作之紀錄文書，與通常之醫療行為所製作之病歷無殊，自屬
    刑事訴訟法第一百五十九條之四第二款所稱從事業務之人於
    業務上所須製作之紀錄文書，而診斷證明書係依病歷所轉錄
    之證明文書，自仍屬本條項之證明文書（最高法院九十七年
    度臺上字第六六六號裁判要旨參照），是卷內之診斷證明書
    依法有證據能力。
二、另本判決所引認定被告甲○○犯有本案犯行之供述證據，因
    被告於本院審理中並未爭執該等證據之證據能力，復未於言
    詞辯論終結前聲明異議，本院審酌該等證據作成時之情況，
    均無不宜作為證據之情事，依刑事訴訟法第一百五十九條之
    五第二項之規定，均得作為證據。
貳、實體方面：
一、有罪部分：
(一)訊據被告對於上開時、地咬傷告訴人乙○○之事實坦承不諱
    ，然否認有何傷害犯行，辯稱：當時係與告訴人在玩云云。
    經查：上開事實，業據證人即告訴人乙○○證述在卷，而告
    訴人確因被告上開行為而受有如事實欄所載之傷害，並有臺
    北市立聯合醫院中興院區診斷證明書（見偵查卷宗第十二頁
    ）在卷可按，被告雖以上開情事置辯，然此僅為被告傷害告
    訴人之動機及當時事發之情境，告訴人並未同意被告得以此
    方式傷害告訴人，是被告自無以此主張不構成傷害罪責之餘
    地。本案事證明確，被告犯行堪以認定，應予依法論科。
(二)核被告所為，係犯刑法第二百七十七條第一項之傷害罪。爰
    審酌被告為前開處所之公關、告訴人則為至該處消費之客人
    ，被告之品行、為前開犯行之手段、告訴人所受之傷害程度
    、被告迄今仍未取得告訴人之諒解，兼衡被告之生活狀況、
    高中肄業之智識程度，暨被告犯罪後之態度等一切情狀，量
    處如主文所示之刑，並諭知易科罰金之折算標準。
二、無罪部分：
(一)公訴意旨另以：被告於九十九年一月三十日凌晨一時二十五
    分許，在上址，基於傷害人之身體之犯意，徒手將告訴人推
    向茶几，致告訴人受有右肩瘀青、右大腿瘀青、左大腿瘀青
    等傷害，因認被告此部分涉犯刑法第二百七十七條第一項之
    傷害罪嫌云云。
(二)按犯罪事實應依證據認定之，無證據不得認定犯罪事實；無
    證據能力、未經合法調查之證據，不得作為判斷之依據，刑
    事訴訟法第一百五十四條第二項、第一百五十五條第二項分
    別定有明文。又不能證明被告犯罪或其行為不罰者，應諭知
    無罪之判決，復為刑事訴訟法第三百零一條第一項所明文規
    定。次按事實之認定，應憑證據，如未能發現相當證據，或
    證據不足以證明，自不能以推測或擬制之方法，為裁判基礎
    （最高法院四十年臺上字第八六號判例參照）。又認定犯罪
    事實，所憑之證據，雖不以直接證據為限，間接證據亦包括
    在內，然無論直接或間接證據，其為訴訟上之證明，須於通
    常一般之人均不致於有所懷疑，而得確信其為真實之程度者
    ，始得據之為有罪之認定，倘其證明尚未達到此一程度，而
    有合理性懷疑之存在時，即無從為有罪之認定，此亦有最高
    法院七十六年臺上字第四九八六號判例可資參照。再告訴人
    之告訴，本以使被告受刑事訴追為目的，故其陳述是否與事
    實相符，自應調查其他證據，以資審認，苟其所為攻擊之詞
    ，尚有瑕疵，則在此瑕疵未予究明以前，即不能遽採為斷罪
    之基礎（最高法院六十九年臺上字第一五三一號判決參照）
    。況刑事訴訟法第一百六十一條第一項亦規定，檢察官就被
    告犯罪事實，應負舉證責任，並指出證明之方法，是檢察官
    對於起訴之犯罪事實，應負提出證據及說服之實質舉證責任
    ，倘其所提出之證據，不足為被告有罪之積極證明，或其指
    出證明之方法，無從說服法院以形成被告有罪之心證，基於
    無罪推定之原則，自應為被告無罪判決之諭知，亦經最高法
    院著有九十二年臺上字第一二八號判例可資參照。
(三)本案公訴人認被告涉犯此部分傷害犯行，無非以告訴人之指
    訴及臺北市立聯合醫院中興院區診斷證明書為主要依據。訊
    據被告堅決否認有為此部分傷害犯行，辯稱：其並未於九十
    九年一月三十日，徒手將告訴人推向茶几，致告訴人受有傷
    害等語。
(四)經查：告訴人確受有右肩瘀青三公分×二公分、右大腿瘀青
    八公分×三公分、五公分×三公分、左大腿瘀青八公分×二
    公分、五公分×二公分等傷害，此有前開臺北市立聯合醫院
    中興院區診斷證明書在卷可查。告訴人即證人乙○○固證述
    被告確有將渠推向茶几，致渠受有傷害等情，然揆之前開場
    所為一營業場所，告訴人所指被告傷害渠之地點屬開放式包
    廂，業據證人即告訴人乙○○證述在卷（見本院九十九年八
    月五日審判筆錄），該處顯非隱蔽之處所，當日若果有發生
    告訴人所指此等情節，衡情當有其他人員在場目擊，方屬合
    理，然告訴人卻證稱此事發生時現場僅有渠與被告在場等語
    （見本院九十九年八月五日審判筆錄），是告訴人所指是否
    屬實，已有可疑，況公訴人迄今亦未提出其他人證證明被告
    確有為此傷害犯行，無法使本院形成被告確有為此傷害犯行
    之有罪確信，本之罪證有疑，利歸被告之原則，尚難認定被
    告確有為此傷害犯行。此外，本院復查無其他積極證據足資
    證明被告確有傷害告訴人之犯行，揆諸前揭說明及判例意旨
    ，自難僅憑公訴人所提出之前開證據，遽論被告有公訴人指
    摘之此部分傷害犯行，不能證明被告此部分犯罪，自應為被
    告無罪之諭知。
據上論斷，應依刑事訴訟法第四百五十二條、第二百八十四條之
一、第二百九十九條第一項前段、第三百零一條第一項，刑法第
二百七十七條第一項、第四十一條第一項前段，刑法施行法第一
條之一第一項、第二項前段，判決如主文。
本案經檢察官鄭深元到庭執行職務
中    華    民    國    99    年    9     月    14    日
                  刑事第十一庭  法  官  黃紹紘
以上正本證明與原本無異。
如不服本判決應於收受送達後十日內向本院提出上訴書狀，並應
敘述具體理由；其未敘述上訴理由者，應於上訴期間屆滿後二十
日內向本院補提理由書（均須按他造當事人之人數附繕本）「切
勿逕送上級法院」。告訴人或被害人如對於本判決不服者，應具
備理由請求檢察官上訴，其上訴期間之計算係以檢察官收受判決
正本之日期為準。
                                書記官  陳靜君
中    華    民    國    99    年    9     月    21    日
附錄本案論罪科刑所犯法條全文
刑法第二百七十七條
傷害人之身體或健康者，處三年以下有期徒刑、拘役或一千元以
下罰金。
犯前項之罪因而致人於死者，處無期徒刑或七年以上有期徒刑；
致重傷者，處三年以上十年以下有期徒刑。

司法院資訊處製作；財團法人民間司法改革基金會備份。
